

RUBEN DARIO SUAREZ

INGENIERO DE SISTEMAS

© 1.082.159.646

□ 11/08/1997 - 24 años

☑ rubensuarez199755@gmail.com

& 312-202-2367

Matricula Profesional: 091122-058917

SOCIAL

in https://www.linkedin.com/in/ruben-suarezl/

https://github.com/ruben-suarezl

PERFIL

Soy un desarrollador sumamente motivado y apasionado por aprender nuevas tecnologías que me ayuden a crecer en el área profesional, me encanta resolver problemas complejos.

La mayor parte de mi experiencia se base en enseñar a las demas personas hacerca de las nuevas tecnologias y de desarrollo.

EDUCACIÓN

INGENIERO DE SISTEMAS

Universidad Piloto de Colombia

(Seccional del Alto Magdalena)

2015 - 2020

HABILIDADES

Html

GitHub

• Css

WordPress

JavaScript

MySql

Rest

PostgreSQL

• Angular Junior

Php Junior

Node.js Junior

• Reac.js Junior

EXPERIENCIA

INGENIERO DE SISTEMAS

De 2020 a 2021 | Alcaldía de El Pital

Práctica Académica

Colaborar en la prevención de fallas a los servidores y la red, monitoreando su desempeño.

Desarrollo de Herramienda HELPDESK para el manejo interno.

ADMINISTRADOR NEGOCIO COMERCIAL

De 2016 al 2021 | SHALOM tienda de ropa

Llevar a acabo el majero del establecimiento comercial.

PROYECTO DE GRADO

Investigador Principal Piloto

De 2019 al 2020 | Semillero de investigacion SEMFI

Universidad Piloto de Colombia

Desarrollo de herramienta tecnológica y financiera bajo la metodología Scoring que permita facilitar la toma de decisiones para la adquisición de productos y servicios financieros ofertados por la banca colombiana.

CURSOS

Universidad JavaScript(2021)

Global Mentoring - Ing. Ubaldo Acosta - UDEMY

Universidad HTML (2021)

Global Mentoring - Ing. Ubaldo Acosta - UDEMY

Universidad Desarrollo Web - FrontEnd Web Developer (2021)

Global Mentoring - Ing. Ubaldo Acosta - UDEMY

Universidad Angular (2022)

Global Mentoring - Ing. Ubaldo Acosta - UDEMY

JavaScript: Desde cero con NodeJS (2022)

Geovanny Gabriel - UDEMY

React Desde Cero (2022)

Yirsis Serrano - UDEMY

Git y GitHub (2021)

Jorge Salgado Miranda - UDEMY

Curso WordPress 2022 (2022)

Renato Jesús Yacolca Neyra - UDEMY

REFERENCIAS

Ing. Desarrolllador Nivel III

Oscar Javier Gomez

Phone: 310-216-4941

Email: pipatk93@hotmail.com

Dueño del Establecimiento SHALOM

Jose Dario Suarez Velazco

Phone: 312-442-7381

Email: josedasu96@gmail.com

LENGUAJES

Español

Ingles B1